臺灣板橋地方法院刑事判決　　　　　　　　　　　　　九十三年度易字第八二六號
　　公　訴　人　臺灣板橋地方法院檢察署檢察官
　　被　　　告　甲○○
　　被　　　告　乙○○
右列被告因妨害自由等案件，經檢察官提起公訴（九十三年度偵字第一二八九號），
本院受理後被告為有罪之陳述，經合議庭裁定改行簡式審判程序，判決如左：
    主  文
甲○○、乙○○共同連續以加害財產之事恐嚇他人，致生危害於安全，各處拘役拾伍
日，如易科罰金，均以參佰元折算壹日；又共同違背公務員查封之標示效力行為，各
處拘役拾伍日，如易科罰金，均以參佰元折算壹日。各應執行拘役貳拾日，如易科罰
金，均以參佰元折算壹日。
    事  實
一、甲○○以其所有位於台北縣林口鄉○○路五二巷一二三號三樓房屋（下稱系爭房
    屋）作為向台灣土地銀行所負債務之擔保，設定本金最高限額新台幣（下同）二
    百九十七萬元之抵押權，並依法登記在案。嗣因無力正常繳息，由台灣土地銀行
    於民國九十二年四月二十二日向本院聲請拍賣抵押物即系爭房屋，經本院執行書
    記官督同執達員於九十二年五月二十一日前往查封系爭房屋，甲○○即不得對系
    爭房屋為事實上及法律上處分。嗣於九十二年八月十四日上午十一時許，本院委
    託台灣金融資產服務股份有限公司執行拍賣系爭房屋，並由林國風委任丙○○出
    面競標而得標。詎甲○○與其妻乙○○因不甘系爭房屋由林國風拍定損失裝潢費
    用，竟基於共同恐嚇之概括犯意聯絡，連續於拍定日之九十二年八月十四日中午
    十二時許、同年月日下午六時許及九十二年八月十五日上午九時許，在不詳地點
    ，以打電話或留語音方式，恫嚇丙○○稱「若不支付十五萬元，則將所標得房屋
    內裝潢設備及地磚、落地鋁門窗全部拆掉只剩房屋主體」等語，以加害財產之事
    恐嚇丙○○，致使丙○○心生畏懼，唯恐代為標得之系爭房屋遭破壞無法對林國
    風交代，致生危害於財產安全。嗣甲○○、乙○○不滿丙○○未出面協調搬遷系
    爭房屋事宜，二人另基於違背系爭房屋查封標示效力之犯意聯絡，於九十二年八
    月十六日起至同年月二十一日止，接續雇用不知情工人於系爭房屋現場，破壞已
    附著於系爭房屋主體，性質上屬於不動產之門窗、地板、屋頂等物，而違背查封
    之標示效力行為。嗣因丙○○接獲上開恐嚇電話，心生畏怖，遂於九十二年八月
    十五日下午四時三十八分許，向台北縣警察局新莊分局報案，經警受理後，始獲
    知上情。
二、案經丙○○訴由台北縣警察局新莊分局報請臺灣板橋地方法院檢察署檢察官偵查
    起訴，本院受理後被告為有罪之陳述，經合議庭裁定改行簡式審判程序審理。
    理  由
一、右開事實，業據被告甲○○、乙○○於本院審理時坦承不諱，核與告訴人丙○○
    於警詢、偵查中所為指述及證人王雪濱於偵查中所為證述相符，並有告訴人丙○○提出恐嚇電話錄音帶一捲，經台灣板橋地方法院檢察署檢察官勘驗，製有勘驗
    筆錄在卷為憑。又系爭房屋於九十二年五月二十一日經本院民事執行處書記官督
    同執達員前往查封在案，並於九十二年八月十四日委託台灣金融資產股份有限公
    司執行拍賣，由林國風委託丙○○拍定等情，亦經本院調閱本院九十二年度執字
    第一二四四一號卷無誤。被告二人雇工破壞附著於系爭房屋主體之門窗、地板、
    屋頂等物之情形，亦有現場照片十幀附卷可考。被告等二人以若不支付十五萬元
    ，即破壞系爭房屋裝潢設備等語，致使告訴人恐受託競標系爭房屋無法完整點交
    而未能對林國風交代，業據告訴人指述在卷，自屬以加害財產之事恐嚇告訴人，
    致使心生畏懼無訛。綜上，被告甲○○、乙○○之自白與事實相符，事證明確，
    被告等犯行堪以認定。
二、核被告等以加害財產之事，恐嚇他人，致生危害於安全，所為係犯刑法第三百零
    五條恐嚇危害安全罪。又被告等破壞系爭房屋裝潢設備所為，係犯刑法第一百三
    十九條違反查封效力罪。被告等二人，有犯意聯絡及行為分擔，為共同正犯。被
    告等先後多次恐嚇行為，時間緊接，犯罪構成要件相同，顯均係基於概括之犯意
    反覆為之，應依連續犯之規定論以一罪並均加重其刑。被告等二人雖自九十二年
    八月十六日起至同年月二十一日止，雇工拆除系爭房屋，惟係本於同一違反查封
    標示效力之犯意，所為數動作，應為接續犯。被告二人雇用不知情工人破壞系爭
    房屋主體行為係間接正犯。被告等二人所犯上開二罪，犯意各別，行為互異，應
    分論併罰。爰審酌被告等二人因不甘於投資系爭房屋裝潢受損而誤觸法網，犯後
    自知理虧，並取得告訴人諒解，所生損害尚非不能彌補及其等犯罪之動機、手段
    、智識等一切情狀，分別處如主文所示之刑，並均諭知易科罰金之折算標準，復
    分別定其應執行刑及諭知易科罰金之折算標準，以資懲儆。至扣案鑰匙孔座一個
    ，為告訴人新換之鑰匙，遭被告等破壞後之遺留物，自非本件犯罪所用之物，尚
    無庸宣告沒收，附此敘明。
據上論斷，應依刑事訴訟法第二百七十三條之一第一項、第二百九十九條第一項前段
，刑法第二十八條、第五十六條、第一百三十九條、第三百零五條、第四十一條第一
項前段、第五十一條第六款，罰金罰鍰提高標準條例第一條前段、第二條，判決如主
文。
本案經檢察官魏正杰到庭執行職務。
中　　　華　　　民　　　國　　九十三　　年　　  十一　　  月　　二十五　日
                                臺灣板橋地方法院刑事第四庭
                                    法  官  李麗玲
右正本證明與原本無異
如不服本判決應於送達後十日內向本院提出上訴狀
                                    書記官  周百川
中　　　華　　　民　　　國　　九十三　　年　　  十一　　  月　　二十九　日
附錄本案論罪科刑法條全文：
刑法第三百零五條：以加害生命、身體、自由、名譽、財產之事，恐嚇他人，致生危
                  害於安全者，處二年以下有期徒刑、拘役或三百元以下罰金。
刑法第一百三十九條
損壞、除去或污穢公務員所施之封印或查封之標示，或為違背其效力之行
為者，處一年以下有期徒刑、拘役或三百元以下罰金。
